【裁判字號】    97,上訴,179
【裁判日期】    970325
【裁判案由】    毒品危害防制條例
【裁判全文】
臺灣高等法院臺南分院刑事判決         97年度上訴字第179號
上  訴  人
即  被  告  甲○○
                    （現另案於臺灣高雄第二監獄執行中）
上列上訴人因毒品危害防制條例案件，不服臺灣臺南地方法院96
年度訴字第1231號中華民國97年1月3日第一審判決（起訴案號：
臺灣臺南地方法院檢察署96年度毒偵字第2375號），提起上訴，
本院判決如下：
    主  文
上訴駁回。
    事  實
一、甲○○前於民國（下同）93年間，因施用毒品案件，經觀察
    、勒戒後，認無繼續施用毒品傾向，於93年11月18日釋放，
    並由本署檢察官以93年度毒偵字第2047號為不起訴處分確定
    ，又於94年間，因施用毒品案件，經臺灣臺南地方法院以94
    年度訴字第994號判處有期徒刑1年3月，經提起上訴後復撤
    回上訴而確定，甫於96年2月4日因縮短刑期期滿執行完畢。
    詎其猶未戒除毒癮，於前開觀察、勒戒執行完畢釋放後之5
    年內，復基於施用第一級毒品之犯意，於96年7月17日上午
    10 時許，在其臺南縣歸仁鄉○○路○段257號之住處，以針
    筒注射之方式，施用第一級毒品海洛因1次，並於同年月20
    日上午9時30分許，為警前往甲○○上開住處查察毒品案時
    ，經甲○○同意隨同警方返回臺南市警察局調查，嗣經警採
    集其尿液送驗後，呈嗎啡陽性反應。
二、案經臺南市警察局移送臺灣臺南地方法院檢察署檢察官偵查
    起訴。
     理  由
一、前項犯罪事實，有下列事證足資證明：
  (一)被告於原審及本院審理時之自白。
  (二)臺南市警察局刑警大隊偵辦毒品危害防制條例案送驗尿液及
    年籍對照表一紙。
  (三)詮昕科技股份有限公司九十六年八月二日濫用藥物尿液檢驗
    報告一紙。
  (四)被告於觀察、勒戒執行完畢釋放後之5年內，再犯本件施用
    毒品犯行之之情，亦有臺南地方法院檢察署刑案資料查註紀
    錄表、臺灣高等法院被告前案紀錄表在卷可憑。被告犯行應
    堪認定。
二、按海洛因係屬第一級毒品，毒品危害防制條例第二條第二項
    第一款定有明文，核被告所為，係犯毒品危害防制條例第十
    條第一項之施用第一級毒品罪。被告因施用而持有海洛因之
    低度行為，為施用之不罰前行為，不另論罪。被告前於九十
    三年間因施用毒品案件，經臺灣臺南地方法院裁定觀察、勒
    戒後，因評定無繼續施用毒品傾向而於九十三年十一月十八
    日出所。復於九十四年間因施用毒品案件，分別經台灣台南
    地方法院判處有期徒刑十月及六月，並定應執行刑為一年三
    月確定，甫於九十六年二月五日縮短刑期執行完畢出監，有
    臺灣高等法院被告前案紀錄表一份在卷可憑，其受有期徒刑
    執行完畢，五年以內故意再犯本件有期徒刑以上之罪，依刑
    法第四十七條第一項規定，論以累犯，並加重其刑。
三、原審因予適用毒品危害防制條例第十條第一項，刑法第十一
    條前段、第四十七條第一項，並審酌被告曾因施用毒品案件
    ，經觀察、勒戒及科刑並執行完畢後，仍為本件施用毒品之
    行為，未見悔意，戒癮之意志力甚為薄弱，惟其犯後尚知坦
    承犯行，態度堪認良好等一切情狀，量處有期徒刑一年，本
    院核其認事用法俱無不合，量刑亦稱妥適，被告上訴意旨，
    指摘原判決量刑過重，為無理由，應予駁回。
據上論結，應依刑事訴訟法第368條，判決如主文。
本案經檢察官趙中岳到庭執行職務。
中    華    民    國    97    年    3     月    25    日
                  刑事第五庭    審判長法  官  楊明章
                                      法  官  顏基典
                                      法  官  楊子莊
以上正本證明與原本無異。
如不服本判決，應於收受本判決後十日內向本院提出上訴書狀。
其未敘述上訴理由者並得於提起上訴後十日內向本院補提理由書
狀（均須按他造當事人之人數附繕本）「切勿逕送上級法院」。
                                      書記官  王全龍
中    華    民    國    97    年    3     月    25    日
附錄所犯法條：
毒品危害防制條例第10條第1項
施用第一級毒品者，處6月以上5年以下有期徒刑。


司法院資訊處製作；財團法人民間司法改革基金會備份。
